---
title: "datasaurus"
author: "Ing. Kevin Japa"
date: "2024-09-23"
output: html_document
---

```{r setup, include=FALSE}
knitr::opts_chunk$set(echo = TRUE)
```

## DataSauros

Primero, cargamos las bibliotecas necesarias. Estas incluyen `tidyverse` para el manejo y manipulación de datos, `datasauRus` que contiene el conjunto de datos, y `ggplot2` para visualización.

```{r cars}
library("tidyverse")
library(datasauRus)
library(dplyr)
library(ggplot2)
```

mostramos un resumen de los datos

```{r}
# Mostrar Resumen de los Datos

datasaurus_dozen %>%
  group_by(dataset) %>%
  summarize(
    mean_x=mean(x),
    mean_y=mean(y),
    std_dev_x=sd(x),
    std_dev_y=sd(y),
    corr_x_y=cor(x,y)
    
  )
```

Graficar el Dataset cada una de las categorias

```{r}
ggplot(datasaurus_dozen, aes(x = x, y = y, colour = dataset)) +
  geom_point() +
  theme_void() +
  theme(legend.position = "none") +
  facet_wrap(~dataset, ncol = 3)
```
## Apractica en Clase 
```{r}
dfgroup<-datasaurus_dozen %>%
  filter(dataset=="star")
dfgroup
```
Graficamos el conjunto Star agregamos regresion lineal en la figura
```{r}
# Graficar los puntos y agregar la regresión lineal
ggplot(dfgroup, aes(x = x, y = y)) +
  geom_point(color = "blue") +  # Graficar los puntos
  geom_smooth(method = "lm", color = "red", se = FALSE) +  # Añadir la regresión lineal
  labs(title = "Puntos y regresión lineal del dataset 'star'",
       x = "X",
       y = "Y") +
  theme_minimal()
```

